Inventaris van het archief van het klooster van de Heilige Bartholomeus in Jeruzalem
Nationaal Archief, Den Haag
- Financieel beheer., B.
  - Landerijen en huizen., II.
    - Ouderschie., 19.
      - Eigendomsbewijs van 4 morgen land, afkomstig van Jacob Meeman., Met oudere verkoopakte d.d.; 1511; 1501; 59.1, 59.2; 2 charters (getransfigeerd)
        (reg. nos. 287 en 319)
        - 1501, getransfigeerd, 59.2
          287 1501 April 15
          Tyeman Barthoutsz. verkoopt aan mr. Jacop Meeman, priester, de helft van 8 morgen land in Ouderschie.
          Gescreven ende gedaen opten vijftiensten in April int jair ons Heren vijftienhondert ende een.
          a. Oorspr. (Inv. no. 59.2). Met de zegels van Willem Grijp Florysz. en Cornelis Engebrechtsz. in papier genaaid. Met transfix d.d. 1511 Mei 26 (zie regest no. 319).
        - 1511, getransfigeerd, 59.1
          319 1511 Mei 26
          Jacop Meeman, priester, geeft aan het klooster van St. Bartholomees bij Delft, ter dotatie van een cel, het land, vermeld in de brief d.d. 1501 April 15, waardoor deze gestoken is (zie regest no. 287).
          Gedaen int jair ons Heeren duysent vijfhondert ende elve opten sess ende twintichsten dach in Mayo.
          a. Oorspr. (Inv. no. 59.1). Met de zegels van de oorkonder en van Kerstant Dirxz. van Alckemade in papier genaaid.
          b. Afschrift in Inv. no. 3 fo. LXXVIII.
    - Pernis., 20.
      - Stukken betreffende de eigendom van land in Pernis, Geervliet, Poortugaal, Putten, Simonshaven en Spijkenisse, afkomstig van Adriaan Jan Willemsz. en Goris Cornelisz., 1478-1482; 60, 60.1 - 60.3; 3 charters en 1 stuk
        (reg. nos. 201, 202, 220 en 223)
        Zie reg. no. 131.
        - 1478 januari 12, 60.1
          201 1478 Januari 12
          Goris Cornelisz. verkoopt aan de Kartusers [Karthuizers] bij Delft de helft van zijn aandeel in de landen, renten en erven, die hij met hen en met Adriaen Jansz. gemeen had.
          Int jair ons Heeren dusent vierhondert ende acht ende tseventich de XIIsten dach in Januario.
          a. Oorspr. (Inv. no. 60.1). Met de zegels van Cornelis Hugenz. en Adriaen Jansz. in papier genaaid.
          b. Afschrift in Inv. no. 3 fo. XLIII.
          c. Afschrift in Inv. no. 7 fo. 10 verso.
          In dorso van het oorspr. staat, dat Govert Cornelisz. de andere helft van zijn aandeel zal heffen van de landen en goederen, die hij nog met de Kartusers en Adriaen Jansz. gemeen heeft, en die gelegen zijn in Merkenburch, Ghervliet en Portegail, dat hij van de Kartusers in ruil heeft ontvangen land in de Briel, Zwartewail en de Nieuwen Home, en dat zijn aandeel in het geheel 7 pond Hollands beliep.
        - 1478 januari 25, 60
          202 1478 Januari 25
          Adriaen Jan Willemsz. verklaart, dat de landen en renten, die hij in het land van Putte gemeen heeft met de Cartusers bij Delft, na kaveling hun ieder voor de helft toebehooren en niet, zooals tot nog toe, aan hem voor drie en aan de Cartusers voor een vierde deel.
          Int jair XIIIIC acht ende tseventich vijf ende twintich daege in Januario.
          a. Oorspr. op papier (Inv. no. 60). Het opgedrukte zegel van de oorkonder verloren.
          b. Afschrift in Inv. no. 7 fo. 11.
        - 1481, 60.2
          220 1481 Mei 4
          Gorys Cornelisz. verkoopt aan de Karthusers buiten Delft de helft van zijn aandeel in de landen en renten, die hij met hen en met Adriaen Jansz. gemeen had in Geervliet, Symons haven, Spikenisse, Marckenburch, Poortegael en Bornisse, welk aandeel 7 pond Hollands jaarlijks beliep.
          Opten vierden dach van Meye int jair ons liefs Heren XIIIIC een ende tachtich.
          a. Oorspr. (Inv. no. 60). Met de zegels van Adriaen Jansz., burgemeester ten Briele, en Adriaen Breydel in papier genaaid.
          b. Afschrift in Inv. no. 3 fo. XLIII verso.
        - 1482, 60.3
          223 1482 Januari 21
          Adriaen Jan Willemsz. verkoopt aan de Karthuizers buiten Delft het land, dat hij met hen gemeen had in Poortegael en in het land van Putte, en 3 gemeten in Merkenburch.
          Int jair ons Heeren XIIIIC ende LXXXII opten XXIsten dach in Januario.
          a. Oorspr. (Inv. no. 60). Met het zegel van de oorkonder in papier genaaid.
          b. Afschrift in Inv. no. 3 fo. XLVI.
          c. Afschrift in Inv. no. 7 fo. 11 verso.
    - Pijnakker., 21.
      - Eigendomsbewijs van 10 morgen 2 hont land in Pijnakker, 2 1/2 morgen poortland bij Delft en een som gelds, afkomstig van Pieter Gerytsz. van Buten., Met oudere akten betreffende de 2 1/2 morgen.; 1477; 1429-1466; 61.1 - 61.11; 11 charters (waarvan 2 x 4 getransfigeerd)
        (reg. nos. 53, 80, 83, 90, 93, 99, 109, 110, 116, 126 en 200).
        - 1459 februari 27, getransfigeerd, 61.1
          109 1459 Februari 27
          Schepenen in Delft oorkonden, dat Symon Dirc Hubrechtsz. heeft verkocht aan Geryt Pietersz. van Buten het land, vermeld in de brieven d.d. 1429 Mei 3, 1446 Februari 15 en 1447 Mei 9, waardoor deze gestoken is (zie de regest nos.53, 80 en 83).
          Int jair ons Heren MCCCC acht ende vijftich tsDynxdages opten XXVIIen dach in Februario.
          a. Oorspr. (Inv. no. 61.1). Met twee schepenzegels in papier genaaid.
          b. Afschrift in Inv. no. 3 fo. XI verso.
        - 1447, getransfigeerd, 61.2
          83 1447 Mei 9
          Schepenen in Delft oorkonden, dat Jan Pietersz. heeft verkocht aan Engebrecht de Smits kinderen het land, vermeld in de brieven d.d. 1429 Mei 3 en 1446 Februari 15, waardoor deze gestoken is (zie de regest nos.53 en 80).
          Int jair ons Heren MCCCC zeven ende viertich tsDinxdages opten IXen dach in Meye.
          Oorspr. (Inv. no. 61.2). Met twee schepenzegels in papier genaaid. Met transfix d.d. 1459 Februari 27 (zie regest no. 109).
          In dorso staat: "Item 7½ hont lant datum per fratrem Judocum".
        - 1446, getransfigeerd, 61.3
          80 1446 Februari 15
          Schepenen in Delft oorkonden, dat Geryt Jan Symonsz. heeft verkocht aan Jan Pietersz. het land, vermeld in de brief d.d. 1429 Mei 3, waardoor deze gestoken is (zie regest no. 53).
          Int jair ons Heren MCCCC vijff ende viertich tsDinxdages na sinte Valentijns dach.
          Oorspr. (Inv. no. 61.3). Met twee schepenzegels in papier genaaid. Met twee transfixen d.d. 1447 Mei 9 en 1459 Februari 27 (zie de regest nos.83 en 109).
        - 1429, getransfigeerd, 61.4
          53 1429 Mei 3
          Schepenen in Delft oorkonden, dat Aernt Sus Jansz. heeft verkocht aan Diert Dirxz. de helft van 2½ morgen poortland Zuidwaarts van de stad.
          Int jair ons Heren MCCCC negen ende twintich tsDinxdages na Meyendage.
          a. Oorspr. (Inv. no. 61.4). Met twee schepenzegels in papier genaaid. Met drie transfixen d.d. 1446 Februari 15, 1447 Mei 9 en 1459 Februari 27 (zie de regest nos.80, 83 en 109).
        - 1459, getransfigeerd, 61.5
          126 1466 April 15
          Schepenen in Delft oorkonden, dat Danell Geryt Colijnsz. zoon heeft verkocht aan Geryt Pietersz. van Buten ? van 2½ morgen poortland, vermeld in de brief d.d. 1452 October 17, waardoor deze gestoken is (zie regest no. 93).
          Int jair ons Heren MCCCC zess ende tsestich tsDynxdages opten XVen dach in Aprill.
          a. Oorspr. (Inv. no. 61.5). Met twee schepenzegels in papier genaaid.
          b. Afschrift in Inv. no. 3 fo. XII.
        - 1459 februari 28, getransfigeerd, 61.6
          110 1459 Februari 28
          Schepenen in Delft oorkonden, dat Jan de Rumer heeft verkocht aan Danel Geryt Colijnsz. zoon 1/6 van 16 hont poortland, vermeld in de brief d.d. 1454 Juli 9, waardoor deze gestoken is (zie regest no. 99).
          Int jair ons Heeren MCCCC acht ende vijftich tsDynxdages opten lesten dach van Februario.
          Oorspr. (Inv. no. 61.6). Met twee schepenzegels in papier genaaid.
        - 1454, getransfigeerd, 61.7
          99 1454 Juli 9
          Schepenen in Delft oorkonden, dat Litgaert Jansz. heeft verkocht aan Jan de Rumer 1/6 van 16 hont poortland buiten de Oostpoort.
          Int jair ons Heren MCCCC vier ende vijftich tsDynxdages opten IXen dage in Julio.
          Oorspr. (Inv. no. 61.7). Met een schepenzegel in groene was en een in papier genaaid. Met transfix d.d. 1459 Februari 28 (zie regest no. 110), terwijl deze brief door dien d.d. 1466 April 15 (zie regest no. 126) is .vastgemaakt aan dien d.d. 1452 October 17 (zie regest no. 93).
          In dorso staat: "Item 2½ hont per Judocum data."
        - 1452, getransfigeerd, 61.8
          93 1452 October 17
          Schepenen in Delft oorkonden, dat Dirc Pieter Aelwijnsz. heeft verkocht aan Jan de Vlieger Aerntsz. 1/6 van 2½ morgen poortland buiten de Oostpoort.
          Int jair ons Heren MCCCC twee ende vijftich tsDynxdages na Victoirs dage.
          a. Oorspr. (Inv. no. 61.8). Met twee schepenzegels in papier genaaid. Met transfix d.d. 1466 April 15 (zie regest no. 126), waardoor de brief d.d. 1454 Ju(i 9 met een transfix d.d. 1459 Februari 28 (zie de regest nos.99 en 110) ook hieraan is vastgemaakt.
          Het opschrift boven het afschrift luidt: "Littera scabinalis transfixa de vijf hont terrarum extra portam orientalem oppidi Delfensis datis a fratre Judoco prescripto" (nl. boven de brief d.d. 1429 Mei 3, zie reg. regest no. 53).
        - 1463, 61.9
          116 1463 Maart 22
          Schepenen in Delft oorkonden, dat Wouter Jansz. de Molenair heeft verkocht aan Geryt Pietersz. van Buten 2½ hont poortland Zuidwaarts van Delft.
          Int jair ons Heren MCCCC twee ende tsestich tsDynxdages opten XXIIen dach in Mairte.
          a. Oorspr. (Inv. no. 61.9). Met twee schepenzegels in papier genaaid.
          b. Afschrift in Inv. no. 3 fo. XII verso.
          Het opschrift boven het afschrift luidt: "Littera de 2½ hont lants datis per eundem fratrem Judocum praefatum" (s.c. boven de brief d.d. 1452 October 17; zie regest no. 93).
        - 1477, 61.10
          200 1477 November 16
          Pouwels Pouwelsz., Dammaes Sijsman Pietersz., Adriaen van de Horn Dircsz. en Cleyman Jacopsz., arbiters, doen uitspraak tussen de Cartusers buiten Delft, uit hoofde van hun medebroeder Joost Gerytsz. van Buten van de eenen, en Pieter Gerytsz. van de anderen kant, zóó, dat het klooster afstand zal doen van alles, wat het bij overlijden van Cornelia Gerytsdr., vrouw van Dirck IJsbrantsz. en zuster van Joost en Pieter voornoemd, is aangekomen, waarvoor Pieter het klooster 10 morgen 2 hont land in Pijnaker, 2½ morgen ten Oosten van Delft en 22 pond 13 schellingen 4 penningen Vlaams geven zal.
          Gedaen de XVIen dach in Novembri int jair ons Heeren MCCCC zeven ende tseventich.
          a. Oorspr. (Inv. no. 61.10). Met de zegels van Pouwels Pouwelsz., Dammaes Sijsman Pietersz., Adriaen van de Horn, het klooster en Adriaen Heymansz., secretaris van Delft, in papier genaaid.
          b. Afschrift in Inv. no. 3 fo. XIII.
        - 1450, 61.11
          90 1450 Juni 2
          Schepenen, in Delft oorkonden, dat Heynric Claesz. heeft verkocht aan Wouter Lidt en Alijt, Jan Litgairtsz. kinderen, de helft van 2½ morgen land Zuidwaarts van de stad.
          Int jair ons Heren MCCCC ende vijftich tsDinxdaghes opten anderden dach in Junio.
          a. Oorspr. (Inv. no. 61). Met twee schepenzegels in papier genaaid.
          In dorso van het oorspr. staat: "Ista littera vacat quare est registr. cum litteris fratris Judoci". In margine van het afschrift staat: "Ista littera tenet de 7½ hont et non attinet ad nos Dec media pars quam vendidit Wouter Lid Gerryt van Buten sicut patet postea in quadam littera quae incipit: 'Wy Gerryt Colijnsz. ende Pieter Claes Pietersz.' et sic vacat haec litera presens (zie reg. regest no. 116).
      - Eigendomsbewijs van Clais Bellenz., 1342; 61A; 1 charter
        (reg. no. 2)
        2 1342 juli 13
        Jan van Sluus, Pieter Meeusz en Jan Symonsz., schepenen in het Nyewe lant ,oorkonden dat Oellaert Pietersz. aen Claes Betten zoon heeft gegeven 6 gemeten land in het Vosland, die hij in erfpacht had voor 40 schellingen Hollands jaarlijks.
        Gegeven int jaer ons Heeren MCCC twee ende viertich op sinte Margrieten dach
        a. Oorspr. (Inv. no. 61A). Met de zegels van de schepenen in rode was
        b. Afschrift in Inv. no. 3 fo. XLVI verso.
        Het opschrift luidt: "Littera antiqua scabinalis de II £ Holl super VI gemeten in Symonshaven".
    - Poortugaal., 22.
    - Putten., 23.
    - Schipluiden., 24.
      Zie Inv. no. 137.
    - Simonshaven., 25.
      Zie ook Inv. no. 60.
      - Eigendomsbewijs van 3 gemeten land, afkomstig van Gerryt van Abbenbroeck., 1482; 62; 1 charter
        (reg. no. 225)
        225 1482 Mei 8
        Schepenen van Geervliet oorkonden, dat Geeryt van Abambroeck, ruwaard en baljuw van het land van Putte, heeft geschonken aan de Karthuizers buiten Delft 3 gemeten land in het ambacht van heer Symons haven.
        Gedaen int jaer viertyenhondert twe ende tachtich opten achtsten dach in Mey.
        a. Oorspr. (Inv. no. 62). Met drie schepenzegels in papier genaaid.
        c. Afschrift in Inv. no. 7 fo. 11.
    - Spijkenisse., 26.
    - Tholen., 27.
      - Stukken betreffende de eigendom van twee percelen land, groot 1/2 gemet 35 roeden en 30 1/2 roede, afkomstig van Katrijn Govertsdr. en Cornelis Clais van Scouwenz., 1469; 63.1, 63.2; 2 charters
        (reg. nos. 138 en 139)
        - 1469, verkopers Cornelis Claes en Govert Mathijsz, 63.1
          138 1469 October 27
          Schepenen ter Tholen oorkonden, dat Cornelis Claes van Scouwenz. als burgemeester en oppervoogd van de weezen en Govert Mathijsz. als voogd van Katrine Govertsdr. hebben verkocht aan het klooster van de Cartusers [Karthuizers] buiten Delft twee percelen land, groot een half gemet 35 roeden, en 30½ roede, in Mosselhouck.
          Gegeven int jaer ons Heeren dusent vierhondert negen ende tsestich opten zeven ende twintichsten dach in Octobri.
          a. Oorspr. (Inv. no. 63.1). Met drie schepenzegels in groene was, waarvan twee geschonden.
          b. Afschrift in Inv. no. 3 fo. LIII verso.
          In margine van het afschrift staat: "Vendita ut supra". Zie de noot bij regest no. 135.
        - 1469, verkopers Cornelis Claes, 63.2
          139 1469 October 27
          Schepenen ter Tholen oorkonden, dat Cornelis Clais van Scouwenz. verkocht heeft aan de Cartuysers [Karthuizers] buiten Delft ½ gemet, 35 roeden in Mosselhouck.
          Gegeven int jaer ons Heeren dusent vierhondert negen ende ende tsestich opten zeven ende twintichsten dach in Octobri.
          a. Oorspr. (Inv. no. 63.2). Met drie schepenzegels in groene was.
      - Eigendomsbewijs van 3 kwartier land in Mosselhoek, afkomstig van de Onze lieve Vrouwen kerk in Tholen., 1469; 64; 1 charter
        (reg. no. 140)
        140 1469 October 28
        Deken en kapittel van Onser Lieven Vrouwen kerk in Tholen verkopen aan het klooster van de Cartuysers buiten Delft 3 kwartier land, gelegen in Mosselhouck.
        Int jaer ons Heren dusent vierhondert negen ende tsestich opten acht ende twintichsten dach in Octobri.
        a. Oorspr. (Inv. no. 64). Met geschonden klein zegel van het klooster in groene was
        b. Afschrift in Inv. no. 3 fo. LII verso.
        In margine van het afschrift staat: "Vendita ut supra". Zie de noot bij regest no. 185.
      - Stukken betreffende de eigendom van eenige percelen land in Mosselhoek en in Deurlo, afkomstig van Herman en Katrijn Goverts kinderen, Govert Mathijsz. en Geertruit Jansdr., 1469; 65.1 - 65.4; 4 charters
        (reg. nos. 135-137 en 141)
        - 1469, verkoper Govert Mathijsz, 65.1
          135 1469 October 27
          Schepenen ter Tholen oorkonden, dat Govert Mathijsz. heeft getransporteerd aan het klooster van de Cartuysers buiten Delft 2½ gemet 100 roeden land aan de Noordzijde van Overslick, 1½ gemet 15 roeden in de Oosthoek van Doirloo, 3 gemeten 115½ roede bij het huis in Mosselhouck en zijn aandeel in dat huis met erf.
          Int jaer ons Heeren dusent vierhondert negen ende tzestich opten zeven ende twintichsten dach in Octobri.
          a. Oorspr. (Inv. no. 65.1). Met een schepenzegel in groene was en een verloren.
          b. Afschrift in Inv. no. 3 fo. LII
          In margine van het afschrift staat: "Vendita ut supra" (sc. sub priore Gerardo de Eynckhuysen).
        - 1469, verkoper Jan Dankertsz, 65.2
          136 1469 October 27
          Schepenen ter Tholen oorkonden, dat Jan Danckertsz. voor zijn dochter Geertruit heeft verkocht aan de Cartusers [Karthuizers] buiten Delft 5 kwartier land in de Oosthoek van Doirloo en 3½ gemet 104½ roede bij het huis in Mosselhouck.
          Gedaen int jaer ons Heeren dusent vierhondert negen ende tsestich opten zeven ende twintichsten dach in Octobri.
          a. Oorspr. (Inv. no. 65.2). Met drie schepenzegels in groene was.
          b. Afschrift in Inv. no. 3 fo. LI verso.
        - 1469, verkoper Herman Govertsz, 65.3
          137 1469 October 27
          Schepenen ter Tholen oorkonden, dat Herman Govertsz. heeft getransporteerd aan het klooster van de Cartuysers buiten Delft 5½ geniet 50 roeden land aan de Noordzijde van het Overslick, 1 gemet en ½ kwartier aan de Zuidzijde van het Overslick, twee percelen, groot 5 kwartier en 2 gemeten 50 roeden, in de Oosthoek van Doirloo en 4 gemeten 101½ roede in Mosselhouck bij het huis met zijn aandeel in dat huis met erf.
          a. Oorspr. (Inv. no. 65.3). Met twee schepenzegels in groene was.
          b. Afschrift in Inv. no. 3 fo. LIII.
        - 1469, borgtocht van Herman Govertsz en Govert Mathijsz., 65.4
          141 1469 October 31
          Schepenen in Tholen oorkonden, dat Herman Govertsz. en Govert Mathijsz. zich, mede voor Katrine Govertsdr. en Geertruit Jansdr., elkaars borg hebben verklaard voor het land in Mosselhouck, dat zij aan het klooster van de Cartusers buiten Delft hebben verkocht.
          Gegeven int jaer ons Heeren dusent vierhondert negen ende tsestich opten lesten dach in Octobri.
          a. Oorspr. (Inv. no. 65.4). Met twee schepenzegels in groene was, waarvan het eerste geschonden.
          b. Afschrift in Inv. no. 3 fo. L.
          In margine van het afschrift staat: "Vendita est sub priore Gerardo de Eynckhuyssen". Het opschrift luidt: "Littera de hereditate empta in Mosselhoeck super quam domus sita est".
      - Eigendomsbewijs van 5 1/2 gemet 110 roeden land in Mosselhoek, afkomstig van Clais de Vriese., Met oudere verkoopakte d.d.; 1472; 1470; 66.1, 66.2; 2 charters
        (reg. nos. 152 en 176)
        - 1470, 66.1
          152 1470 Juli 26
          Schepenen ter Tholen oorkonden, dat Willem en heer Jan van Oistende hebben getransporteerd aan Clays die Vriese 5½ gemet en 110 roeden land in Mosselhouck.
          Gegeven int jaer ons Heeren dusent vierhondert ende tseventich op de zess ende twintichsten dach van Julio.
          a. Oorspr. (Inv. no. 66.1). Met drie schepenzegels in groene was, waarvan het laatste geschonden.
          b. Afschrift in Inv. no. 3 fo. LI.
        - 1472, 66.2
          176 1472 Mei 2
          Schepenen ter Tholen oorkonden, dat Clais de Vriese verkocht heeft aan het klooster van de Certroysers buiten Delft 5½ gemet 110 roeden land in Mosselhouc.
          Gegeven int jaer ons Heeren dusent vierhondert twee ende tseventich opden tweeden dach in Meye.
          a. Oorspr. (Inv. no. 66.2). Met drie schepenzegels in groene was.
          b. Afschrift in Inv. no. 3 fo. L verso.
          In margine van het afschrift staat: "Vendita sunt sub priore Gerardo de Eynckhuysen".
      - Eigendomsbewijs van twee percelen land, groot 1 1/2 gemet 13 roeden en 2 gemeten 50 roeden in Mosselhoek, afkomstig van Herman Govertsz., 1477; 67; 1 charter
        (reg. no. 194)
        194 1477 Mei 2
        Schepenen ter Tholen oorkonden, dat Herman Govertsz., schepen aldaar, heeft verkocht aan het klooster van de Cartuysers buiten Delft twee percelen land, groot 1½ gemet 13 roeden en 2 gemeten 50 roeden, beide gelegen in Mosselhouck.
        Gegeven int jaer ons Heeren dusent vierhondert zeven ende zeventich twee dagen in Meye.
        a. Oorspr. (Inv. no. 67). Met drie schepenzegels in groene was.
        In margine van het opschrift staat: "Vendita sub eodem priores" (sc. Gerardo de Eynckhuysen).
      - Eigendomsbewijs van 5 1/2 gemet in Mosselhoek, afkomstig van Willem Jansz. Breydell., 1477; 68; 1 charter
        (reg. no. 195)
        195 1477 Mei 4
        Schepenen ter Tholen oorkonden, dat Willem Jansz. Breydell, schepen aldaar, verkocht heeft aan het klooster van de Cartuysers buiten Delft 5½ gemet land in Mosselhouck.
        Gegeven int jaer ons Heeren dusent vierhondert zeven ende tzeventich vier dagen in Meye.
        a. Oorspr. (Inv. no. 68). Met drie schepenzegels in groene was.
        In margine van het afschrift staat: "Vendita ut supra" (zie de noot bij regest no. 135).
      - Eigendomsbewijs van 6 1/2 gemet 15 roeden land, afkomstig van Jacop Jan Lauwenz., 1482; 69; 1 charter
        (reg. no. 226)
        226 1482 Juni 25
        Schepenen ter Tholen oorkonden, dat Jacop Jan Louwenz heeft getransporteerd aan de Karthuysers buiten Delft 6½ gemet 15 roeden land in Doirloo.
        Gedaen int jaer ons Heeren dusent vierhondert twee ende tachtich opten vijf ende twintichsten dach in Junio.
        a. Oorspr. (Inv. no. 69). Met drie schepenzegels in groene was.
        b. Afschrift in Inv. no. 3 fo. LIV.
    - Vlaardingen., 28.
      - Eigendomsbewijs van 1 morgen land, afkomstig van Zyburch Geryt Hovez. wed., Met oudere verkoopakte d.d.; 1501; 1486; 70.1, 70.2; 2 charters (getransfigeerd)
        (reg. no. 247 en 288)
        - 1501, getransfigeerd, 70.1
          288 1501 Augustus 19
          Zyburch Geryt Hovez. wed. schenkt het klooster van de Cartuysers buiten Delft het land, vermeld in de brief d.d. 1486 April 14, waardoor deze gestoken is (zie regest no. 247).
          Int jair vijftienhondert ende een opten XIX dach in Augusto.
          Oorspr. (Inv. no. 70.1). Met de zegels van Costijn Jansz. en Baltezar Jacopsz. in groene was.
        - 1486, getransfigeerd, 70.2
          247 1486 April 14
          Cornelys Cornelysz. verkoopt aan Geryt Jacop Hovez. 1 morgen land in Vlaerdinge.
          Opten XIIIIen dach in April int jair ons Heeren MCCCC zes ende tachtich.
          Oorspr. (Inv. no. 70.2). Met het zegel van Cornelys van Dorp, heer van Benthuysen, burgemeester van Delff. in roode, en dat van Florys Boen van Koudenhoven in groene was. Met transfix d.d. 1501 Augustus 16 (zie regest no. 288).
    - Vosmeer., 29.
      - Eigendomsbewijs van vijf percelen land, afkomstig van Jan van Noordtwijck., 1472; 71; 1 charter
        (reg. no. 174)
        174 1472 Februari 10
        Schepenen in Vosmair oorkonden, dat Jan van Noortich1) heeft getransporteerd aan heer Symon, prior van de Certroysen buiten Delft, ten behoeve van dat klooster, 32 gemeten 100 roeden vroonland aldaar in vijf percelen.
        Gedaen int jaer ons Heeren dusent vierhondert twee ende tseventich opten thyensten dach van Februario.
        a. Oorspr. (Inv. no. 71). Met drie schepenzegels in papier genaaid.
        b. Afschrift in Inv. no. 3 fo. XLIX verso.
        c. Afschrift in Inv. no. 7 fo. 22.
      - Eigendomsbewijs van drie percelen land, afkomstig van Clays Jacopsz. de Waert., 1475; 72; 1 charter
        (reg. no. 189)
        189 1475 April 7
        Schepenen in Vossemaer oorkonden, dat Clays Jacopsz. de Waert heeft getransporteerd aan de Katusers buiten Delft drie percelen land, groot 3¾ gemet 30 roeden, 2¼ gemet 45 roeden en 6¾ gemet 40 roeden.
        Gedaen int jaer ons Heren dusent vierhondert vijff ende tseventich opten sevensten dach in Apryllis.
        a. Oorspr. (Inv. no. 72). Met drie schepenzegels in papier genaaid.
        b. Afschrift in Inv. no. 3 fo. XLIX.